【裁判字號】    98,重抗,11
【裁判日期】    980709
【裁判案由】    確認抵押權不存在(補繳裁判費)
【裁判全文】
臺灣高等法院高雄分院民事裁定          98年度重抗字第11號
抗  告  人  乙○○
相  對  人  甲○○
            丙○○
上列當事人間請求確認抵押權不存在等事件，抗告人對於中華民
國98年3 月11日臺灣高雄地方法院98年度補字第289 號所為裁定
提起抗告，本院裁定如下：
    主  文
抗告駁回。
抗告訴訟費用由抗告人負擔。
    理  由
一、抗告意旨略以：抗告人與相對人間請求確認抵押權不存在等
    事件，抗告人雖起訴請求確認「被告（即相對人）甲○○就
    被告（即相對人）丙○○所有坐落高雄縣仁武鄉○○段232
    地號土地及其地上高雄縣仁武鄉○○段313 建號之建物（下
    稱系爭不動產），權利範圍各為全部，於民國96年5 月24日
    向高雄縣仁武地政事務所設定登記新台幣（下同）1,200 萬
    元（原起訴狀誤載為1,000 萬元）之抵押權（收件字號，仁
    登字第049320號）之物權行為無效。」然因抗告人僅對相對
    人丙○○有250 萬元之債權，則抗告人就本件訴訟所受之利
    益即為250 萬元，自應以此債權金額250 萬元為訴訟標的價
    額。乃原裁定竟以「該抵押權在擔保存續期間內所發生之債
    權金額」1,200 萬元，核定為本件訴訟標的之價額，尚有違
    誤，為此提起本件抗告，求予廢棄原裁定云云。
二、按因債權之擔保涉訟，以所擔保之債權額為準；如供擔保之
    物其價額少於債權額時，以該物之價額為準。民事訴訟法第
    77條之6 定有明文。經查本件抗告人係請求確認相對人甲○
    ○就相對人丙○○所有系爭不動產所設定之最高限額1,200
    萬元抵押權之物權行為無效，並請求塗銷上開該抵押權之設
    定登記，為屬因債權之擔保涉訟，揆諸前揭規定，自應以所
    擔保之債權額1,200 萬元為準計徵裁判費。至於抗告人所陳
    其僅對相對人丙○○有250 萬元之債權，與本件訴訟標的價
    額無涉。是原裁定就本件訴訟標的價額核定為1,200 萬元，
    應徵收第一審裁判費11萬7,600 元，經核尚無不合。抗告意
    旨指摘原裁定核定訴訟標的價額不當，求予廢棄，即為無理
    由，應予駁回。
三、據上論結，本件抗告為無理由，依民事訴訟法第495 條之1
    第1 項、第449條第1項、第95條、第78條，裁定如主文。
中    華    民    國    98    年    7     月    9     日
                            民事第三庭
                                審判長法官  張國彬
                                法      官  鄭月霞
                                法      官  吳登輝
以上正本證明與原本無異。
如不服本裁定應於送達後10日內向本院提出再抗告狀（並按他造
當事人之人數附繕本），並繳納再抗告費新台幣1,000 元。
再為抗告僅得以適用法規顯有錯誤為理由，並應委任律師為代理
人。
中    華    民    國    98    年     7    月    10    日
                                書  記  官  張明賢
附註：
抗告人之配偶、三親等內之血親、二親等內之姻親，或抗告人為
法人、中央或地方機關時，其所屬專任人員具有律師資格並經法
院認適當者，亦得為第三審代理人。
抗告人或其法定代理人具有律師資格者及前項情形，應於提起抗
告或委任時釋明之。


司法院資訊處製作；財團法人民間司法改革基金會備份。
